【裁判字號】    97,交易,138
【裁判日期】    970325
【裁判案由】    公共危險
【裁判全文】
臺灣臺中地方法院刑事判決  97年度交易字第138號
公  訴  人  臺灣臺中地方法院檢察署檢察官
被      告  乙○○
上列被告因公共危險案件，經檢察官提起公訴（九十七年度偵字
第三二七二號），本院判決如下：
    主    文
乙○○服用酒類，不能安全駕駛動力交通工具而駕駛，處有期徒
刑貳月，如易科罰金，以新臺幣壹仟元折算壹日。
    犯罪事實
一、乙○○於不詳時間、地點飲用酒類後，已達不能安全駕駛動
    力交通工具之程度，仍於飲酒後騎乘車牌號碼ＪＳＢ－１１
    ５號重型機車上路，於民國九十七年一月十二日十五時四十
    分許，行經臺中縣太平市○○路五八巷口，因不勝酒力、車
    身搖晃而為警攔查，並於同日十六時二十八分當場拒絕酒測
    ，嗣經警帶回警局勸說，於同日十七時九分許，測得其呼氣
    酒精濃度每公升高達零點八八毫克。
二、案經臺中縣警察局太平分局報告臺灣臺中地方法院檢察署檢
    察官偵查起訴。
    理    由
一、證據能力之說明：按現行刑事訴訟法為保障被告之反對詰問
    權，排除具有虛偽危險性之傳聞證據，以求實體真實之發見
    ，於該法第一百五十九條第一項明定被告以外之人於審判外
    之言詞或書面陳述，除法律有規定者外，不得作為證據。而
    刑事訴訟法第一百五十九條之一至第一百五十九條之四有傳
    聞法則之例外規定，且被告以外之人於審判外之陳述，雖不
    符前四條之規定，而經當事人於審判程序同意作為證據，法
    院審酌該言詞陳述或書面陳述作成時之情況，認為適當者，
    亦得為證據；當事人、代理人或辯護人於法院調查證據時，
    知有第一百五十九條第一項不得為證據之情形，而未於言詞
    辯論終結前聲明異議者，視為有前項之同意，刑事訴訟法第
    一百五十九條之五定有明文。查本件公訴人所提出之證據之
    證據能力，被告蔡滿妹於本院審理時未表示意見，顯不予爭
    執，且迄至言詞辯論終結前亦未曾聲明異議，本院審酌上開
    證據資料製作時之情況，尚無違法不當及證明力明顯過低之
    瑕疵，亦認為以之作為證據應屬適當，且證據內容係針對被
    告是否犯罪，為證明本案犯罪事實所必要，故揆諸上開規定
    ，爰依刑事訴訟法第一百五十九條之五規定，認上揭證據資
    料均例外認有證據能力，合先敘明。
二、訊據被告乙○○矢口否認涉犯上開公共危險之犯行，辯稱：
    酒測值零點八八並非伊吹氣，警察叫伊吹，伊吹十幾次都沒
    有，後來有一個人教伊如何吹，該人吹一下，再把儀器交給
    伊吹，所以那並非伊之酒測值云云。經查，被告騎車搖晃而
    為警攔查時，有語無倫次、含糊不清及身體亢奮等之情事，
    此有刑法第一百八十五條之三案件測試觀察紀錄表在卷可稽
    ，又被告當時拒絕酒測，且經警帶回警局勸說後，始於警局
    接受酒測一情，亦有臺中縣警察局太平分局太平交通小隊職
    務報告及該酒測案號第○一四八、○一四九號等酒精濃度測
    定表各一紙足資佐證。而證人即本件舉發員警甲○○於本院
    九十七年三月十一日審理時結證稱：「（本件舉發是否你所
    為？過程為何？）是的。當時我們有看到被告載一個人，車
    身搖擺，我們在五十八巷口要攔被告，但是被告並沒有停下
    來，攔下被告後，被告說他家到了，但是五十八巷一號的居
    民說不認識被告，被告也不是住那邊，我問被告有無喝酒，
    被告說他有喝酒」、「（兩張酒測單為何差了一個小時？）
    被告在現場有自殘的行為，並拒絕酒測，所以我們在現場停
    了半個小時才確定拒測，所以第一張酒測單才會有二十八分
    鐘的差距，後來我們帶被告回隊部，被告在五點零九分才酒
    測」等語，而經本院於審理時當庭勘驗員警臨檢現場錄影光
    碟，勘驗結果如下：現場情形與員警所述大致相符。在影片
    前段，被告自承有喝了一罐啤酒等情，亦有本院審判筆錄在
    卷可佐，顯見被告確有酒後駕車，且經吹氣檢測結果，被告
    呼氣酒精濃度每公升高達零點八八毫克應無疑義。按刑法第
    一百八十五條之三所規定服用酒類，不能安全駕駛之定，並
    無一定之數值可供界定，除衡之行為人駕車時飲用酒類之程
    度及血液中酒精含量之多寡外，並應參以行為人當時之精神
    狀態、駕馭車輛之情形及對於交通號誌或指揮之遵守能力，
    以資相佐。惟參考美國、德國及日本等國家所進行之酒精濃
    度與精神狀態之測試實驗，均發現凡呼氣中酒精濃度達每公
    升零點五五毫克時，就人之生理方面，已產生視覺反應遲鈍
    、影像不能集中、同時不能看清前方路況及車旁照後鏡等狀
    況，及駕駛能力已受有影響、肇事率已為一般人正常人之十
    倍之事實，而認為已達不能安全駕駛，此有法務部八十八年
    五月十八日法八八檢字第○○一六六九號函可參。查被告呼
    吸酒測值為所含酒精成分每公升高達零點八八毫克，足認被
    告駕車時確已達不能安全駕駛動力交通工具程度，此外，並
    有刑法第一百八十五條之三案件測試觀察紀錄表、舉發違反
    道路交通管理事件通知單附卷可稽，事證明確，被告犯行堪
    以認定。
三、核被告乙○○所為，係犯刑法第一百八十五條之三之酒後不
    能安全駕駛動力交通工具而駕駛罪。爰審酌被告酒醉後已不
    能安全駕駛，仍不顧公眾之安危，貿然駕車，應予非難；兼
    衡及被告素行，且犯後釋辭否認犯行，犯後態度不佳等一切
    情狀，量處如主文所示之刑，並諭知易科罰金之折算標準。
據上論斷，應依刑事訴訟法第二百九十九條第一項前段，刑法第
一百八十五條之三、刑法第四十一條第一項前段，刑法施行法第
一條之一，判決如主文。
本案經檢察官張桂芳到庭執行職務。
中    華    民    國    97    年    3     月    25    日
                刑事第七庭  法  官  張清洲
以上正本證明與原本無異。
如不服本判決，應於收送達後十日內向本院提出上訴書狀（應敘
述具體理由並附繕本），上訴於臺灣高等法院臺中分院。
上訴書狀如未敘述理由，應於上訴期間屆滿後二十日內補提理由
書於本院。
                            書記官  詹東益
中    華    民    國    97    年    3     月    25    日
附錄論罪科刑法條
刑法第一百八十五條之三：
服用毒品、麻醉藥品、酒類或其他相類之物，不能安全駕駛動力
交通工具而駕駛者，處一年以下有期徒刑、拘役或科或併科十五
萬元以下罰金。


司法院資訊處製作；財團法人民間司法改革基金會備份。
